臺灣苗栗地方法院刑事判決　　　　　　　　　　　　　九十二年度易字第四九七號
　　公　訴　人　臺灣苗栗地方法院檢察署檢察官
　　被　　　告　乙○○
右列被告因恐嚇取財案件，經檢察官提起公訴（九十二年度偵緝字第一五四號），本
院判決如左：
    主  文
乙○○共同意圖為自己不法之所有，以恐嚇使人將本人之物交付，處有期徒刑壹年。
    事  實
一、乙○○素行不佳，於民國八十九年間，因妨害自由、傷害等罪，經本院分別判處
    有期徒刑四月、三月，經定應執行之刑為有期徒刑六月，緩刑二年。迄九十年間
    ，又因犯偽造文書罪，經臺灣臺中地方法院判處有期徒刑四月，於九十一年七月
    八日確定，從而撤銷前開之緩刑宣告，並更定應執行之刑為有期徒刑九月確定，
    茲因被告未依規定到案而遭通緝後，迄九十一年十二月二十日始易科罰金執行完
    畢（未構成累犯）。
二、乙○○與林國生（另經檢察官為不起訴處分）為熟識，林國生又與陳仕龍（另經
    檢察官為不起訴處分）為朋友。緣陳仕龍得知甲○○所有牌照號碼為二Ｌ─二五
    三五號之自用小客車，於民國（下同）九十一年一月十七日二十三時三十分許，
    在苗栗縣竹南鎮○○路○段立陽大樓地下室失竊，乃基於幫助甲○○之意思，與
    經營修車廠之林國生聯繫，要求林國生協助尋車，而林國生亦基於幫助甲○○之
    意思，要求乙○○協助尋車。乙○○於得知上情後即詢問舊識魏文斌（另經臺灣
    苗栗地方法院檢察署檢察官移轉台灣台東地方法院檢察署偵辦，本件未據起訴）
    ，得知該車在魏文斌處，乃與魏文斌共同基於意圖為自己不法所有之犯意聯絡，
    於同年月二十一日十時許，透過林國生、陳仕龍向失主甲○○轉達：該車已經找
    到，但需新台幣（下同）四至五萬元始得贖車，如不交出贖款，就要將該車處理
    掉等恐嚇言詞，致甲○○因而心生畏懼，於同年月二十一日二十二時許，在新竹
    市○○路金點酒店前，託陳仕龍轉交五萬元予乙○○。陳仕龍乃於同年月二十二
    日零時許，在苗栗縣頭份鎮六合國小前將前開金額先交予林國生，經由林國生交
    付予乙○○，乙○○則於收取三千元代價後，當場交付七千元予並無牟利之意之
    林國生（林國生事後即將七千元還給甲○○），並告知上開自小客車停放地點後
    ，即至苗栗縣頭份鎮後庄里後庄橋，將餘款四萬元交予魏文斌。嗣經林國生、陳
    仕龍依乙○○之指示，至苗栗縣頭份鎮新華里新華加油站附近尋得上開失竊車輛
    後，報警循線查獲乙○○。
三、案經苗栗縣警察局竹南分局報告臺灣苗栗地方法院檢察署檢察官偵查起訴。
    理  由
一、訊之被告乙○○對於右揭犯罪事實坦承不諱，核與被害人甲○○於偵查中之指訴
    一致，亦與證人林國生、陳仕龍及共犯魏文斌等人於警訊、偵查中之供、證內容
    相符，復有車輛協尋（尋獲）證明單一紙附卷可稽，堪證被告之自白與事實相符
    （被告雖於準備程序中就其所得為三千元或三千六百元一節，有所爭執，惟於嗣
    後之言詞辯論時，就檢察官起訴其所得金額為三千元一節業已默認不諱，且該部
    分金額之出入對本件被告涉犯恐嚇取財之事實認定並無影響，附此敘明）。而被
    告乙○○明知上開車輛為被害人甲○○所失竊，且在共犯魏文斌之管領、支配中
    ，竟共同利用無恐嚇犯意之林國生、陳仕龍二人居間轉述恐嚇言詞，並從中牟利
    ，且交付恐嚇取財之所得予共犯魏文斌，顯然與共犯魏文斌間有犯意聯絡及行為
    分擔，是被告乙○○恐嚇取財犯行堪予認定。
二、核被告乙○○所為，係犯刑法第三百四十六條第一項之恐嚇取財罪。其與共犯魏
    文斌間有犯意聯絡及行為分擔，均為共同正犯。又被告與魏文斌二人，係透過並
    無恐嚇犯意之林國生、陳仕龍二人向失主甲○○轉達恐嚇言詞，核屬間接正犯。
    爰審酌被告有事實欄所載之前科紀錄（有臺灣高等法院被告全國前案紀錄表附卷
    可按），雖因本件被告之行為，係在其所受有期徒刑之執行完畢前所為，故依法
    未構成累犯，然堪證其素行確屬不佳；本件復明知在共犯魏文斌管領下之贓車，
    係屬被害人甲○○所失竊之贓物，竟與共犯魏文斌二人共同實施恐嚇取財犯行且
    從中牟利，顯有惡性。惟念其所得不高，且於犯後坦承犯行，態度尚佳等一切情
    狀，爰量處如檢察官求處之刑如主文所示。
據上論斷，應依刑事訴訟法第二百九十九條第一項前段、刑法第二十八條、第三百四
十六條第一項，罰金罰鍰提高標準條例第一條前段，判決如主文。
本案經檢察官廖啟村到庭執行職務。
中　　　華　　　民　　　國　　九十三　　年　　　四　　　月　　 二十 　　日
                                臺灣苗栗地方法院刑事第三庭
                                    審判長法  官  劉興浪
                                          法  官  張珈禎
                                          法  官  楊台清
右正本證明與原本無異。
如不服本判決，應於送達後十日內向本院提出上訴狀 (須附繕本)，上訴於台灣高等
法院台中分院。
                                          書記官  王月香
中　　　華　　　民　　　國　　九十三　　年　　　四　　　月　　 二十 　　日
所犯法條：刑法第三百四十六條第一項
刑法第三百四十六條 (單純恐嚇罪)
意圖為自己或第三人不法之所有，以恐嚇使人將本人或第三人之物交付者，處六月以
上五年以下有期徒刑，得併科一千元以下罰金。
以前項方法得財產上不法之利益，或使第三人得之者，亦同。
前二項之未遂犯罰之。
